【裁判字號】    98,消債更,437
【裁判日期】    981111
【裁判案由】    更生事件
【裁判全文】
臺灣臺南地方法院民事裁定           98年度消債更字第437號
聲  請  人  甲○○
代  理  人  蔡敬文律師
上列當事人聲請消費者債務清理事件保全處分，本院裁定如下：
    主  文
本裁定公告之日起陸拾日內，聲請人之所有債權人於本件更生聲
請為裁定前，就聲請人對第三人之薪資債權，僅得請求實施扣押
程序，不得進行變價程序，聲請人亦不得對任何債權人履行債務
；聲請人所有如附表所示之不動產，除上開不動產抵押權人提出
執行名義，就抵押權擔保之債權聲請強制執行外，其餘債權人之
強制執行程序應予停止。
其餘聲請駁回。
    理  由
一、聲請意旨以：聲請人與最大債權銀行前置協商不成立後，已
    向本院聲請債務更生，惟日前收受債權人寶華商業銀行股份
    有限公司聲請本院97年度執良字第47487號，核發禁止聲請
    人向第三人南山人壽保險有限公司在扣押金額範圍內收取各
    項薪資債權或其他處分；又債權人渣打國際商業銀行股份有
    限公司聲請本院98年司執助良字第781號，核發禁止聲請人
    向第三人財經保險經紀人股份有限公司在扣押金額範圍內收
    取各項薪資債權或其他處分，並將該扣押金額債權移轉於渣
    打國際商業銀行股份有限公司之執行命令；聲請人之普通債
    權人美商花旗銀行股份有限公司聲請就聲請人如附表所示不
    動產強制執行，本院以97年執良字第76024號准予拍賣，並
    已於民國98年10月28日進行第1次拍賣未拍定，將定期進行
    第2次拍賣。然上開扣押移轉命令有違其他債權人公平受償
    之權利，又拍賣不動產聲請人僅係普通債權人，非抵押權人
    ，為防杜聲請人財產減少，維持債權人間之公平受償及使聲
    請人有重建之機會，爰依消費者債務清理條例第19條第1項
    之規定，聲請對於債務人財產強制執行程序之停止等語。
二、按法院就更生或清算之聲請為裁定前，得因利害關係人之聲
    請或依職權，以裁定為下列保全處分：(一)債務人財產之保全
    處分；(二)債務人履行債務及債權人對於債務人行使債權之限
    制；(三)對於債務人財產強制執行程序之停止；(四)受益人或轉
    得人財產之保全處分；(五)其他必要之保全處分，又前項保全
    處分，除法院裁定開始更生或清算程序外，其期間不得逾60
    日，此為消費者債務清理條例第19條第1項、第2項前段所明
    定；法院裁定開始更生程序後，對於債務人不得開始或繼續
    訴訟及強制執行程序。但有擔保或有優先權之債權，不在此
    限，上開條例第48條第2項定有明文。
三、經查：聲請人已向本院聲請更生，聲請人之債權人寶華商業
    銀行股份有限公司就聲請人對第三人南山人壽保險股份有限
    公司之薪資債權聲請強制執行程序，業經南山人壽保險股份
    有限公司於97年7月14日聲明異議，陳明聲請人已非該公司
    員工，經本院核發97年執字第47487號債權憑證予寶華商業
    銀行股份有限公司收受等情，業經本院依職權調閱本院97年
    度執字第47487號強制執行卷宗核閱屬實。另聲請人之債權
    人渣打國際商業銀行股份有限公司現正就聲請人對第三人財
    經保險經紀人股份有限公司之薪資債權聲請強制執行程序，
    亦經本院依職權調取本院98年度司執助字第781號強制執行
    卷宗核閱無誤。又聲請人之普通債權人美商花旗銀行股份有
    限公司聲請對於聲請人所有如附表所示之不動產強制執行，
    經本院民事執行處囑託地政機關辦理查封登記，並經本院民
    事執行處現場查封完畢，已完成鑑價，定於98年11月25日進
    行第1次公開拍賣之強制執行程序，聲請人之抵押權人永豐
    商業銀行股份有限公司、普通債權人台新國際商業銀行股份
    有限公司、慶豐商業銀行股份有限公司亦聲請併案強制執行
    ，經本院調閱本院97年度執字第76024號、98年度執字第
    1180號、98年度執字第8639號、98年度司執字第64383號強
    制執行事件卷宗核閱屬實。爰參酌消費者債務清理條例第48
    條第2項規定之意旨：「法院裁定開始更生程序後，對於債
    務人不得開始或繼續訴訟及強制執行程序。但有擔保或有優
    先權之債權，不在此限。」及考量債務人所提出之財產資料
    ，為防杜其財產減少，並維持債權人間之公平受償，及確保
    債務人經濟生活之重建等情，爰依聲請並斟酌實際需要，於
    更生之聲請為裁定前，裁定如主文。
中    華    民    國    98    年    11    月    11    日
              民事第二庭    法  官   張桂美
以上正本證明 與原本無異。
本裁定已於98年11月11日下午4時公告，如不服本裁定，應於裁
定送達後10日內，以書狀向本院提出抗告，並繳納抗告費新臺幣
1千元。
中    華    民    國    98    年    11    月    11    日
                            書記官   謝安青
附表：
┌─┬─────────────────────┬─┬────┬──────┐
│編│土          地          坐          落    │地│面    積│權       利 │
│  ├───┬────┬───┬───┬────┤  ├────┤            │
│號│縣  市│鄉鎮市區○  段  ○○段  │地    號│目│平方公尺│範       圍 │
├─┼───┼────┼───┼───┼────┼─┼────┼──────┤
│1 │臺南縣│永康市  │六甲頂│      │1097    │建│17325   │90000分之64 │
│  │      │        │      │      │        │  │        │            │
│  ├───┼────┴───┴───┴────┴─┴────┴──────┤
│  │備考  │本件係引用96年執全字第4742號假扣押執行事件                    │
└─┴───┴───────────────────────────────┘
┌─┬──┬───────┬───┬─────────────────┬───┐
│編│    │              │建築式│      建物面積（平方公尺）        │權  利│
│  │    │基  地  坐  落│樣主要├───────────┬─────┤      │
│  │建號│--------------│建築材│樓    層    面    積  │附屬建物主│      │
│  │    │建  物  門  牌│料及房│                      │要建築材料│      │
│號│    │              │屋層數│合                計  │及用途    │範  圍│
├─┼──┼───────┼───┼───────────┼─────┼───┤
│1 │9093│臺南縣永康市六│14層樓│9 層：80.33           │陽 台9.53 │全部  │
│  │    │甲頂段1091地號│房、國│合計：80.33           │          │      │
│  │    │--------------│民住宅│                      │          │      │
│  │    │臺南縣永康市安│、鋼筋│                      │          │      │
│  │    │康里大橋一街  │混凝土│                      │          │      │
│  │    │47之6號9樓之6 │造    │                      │          │      │
│  ├──┼───────┴───┴───────────┴─────┴───┤
│  │備考│本件係引用96年執全字第4742號假扣押執行事件，包括共同使用部分永康市│
│  │    │六甲頂段9959、9960（含停車位編號320）、9965建號建物之持分         │
└─┴──┴─────────────────────────────────┘


司法院資訊處製作；財團法人民間司法改革基金會備份。
